---
title: "Tarea 3"
author: "Nicolas Duje"
date: "18/3/2022"
output:
  html_document: default
  pdf_document: default
---

```{r setup, include=FALSE}
knitr::opts_chunk$set(echo = TRUE)
```

# Preguntas de esta Tarea

### Pregunta 1

Crea un vector llamado Harry formado por la sucesión de números consecutivos entre el -10 y 27. Pídele a R que devuelva el elemento de índice 7. Escribe el resultado.

```{r Pregunta 1, comment=NA}
Harry = c(-10:27)
Harry[7]

```

### Pregunta 2
Da el máximo de la sucesión $100\cdot 2^n -7\cdot3^n$ con $n=0,\dots,200$.

```{r Pregunta 2, comment=NA}
n = seq(0, 200, by = 1)

funcion = function(x){100*2^x - 7*3^x}

vec = sapply(n, funcion)
max(vec)

```


### Pregunta 3
Crea la sucesión de números consecutivos entre 0 y 40. A continuación, crea el vector 3 · 5n − 1 con
n = 0, . . . , 40. Ponle como nombre x. Ahora, da el subvector de los elementos que son estrictamente mayores
a 3.5.
```{r pregunta 3, message=FALSE, comment=NA}
suc = seq(0, 40, by=1)
x = sapply (suc, FUN = function(x){(3*5*x)-1}) 
x[x > 3.5]
```

### Pregunta 4
Crea una función que devuelva la parte real, la imaginaria, el módulo, el argumento y el conjugado de un
número, mostrando solo 2 cifras significativas.

**RECOMENDACIÓN:** En algún momento hará falta utilizar vectores

```{r Pregunta 4, message=FALSE, comment=NA}

fun = function(z){
  real = Re(z)
  img = Im(z)
  mod = Mod(z)
  ar = Arg(z)
  con = Conj(z)
  
  vec = c(real, img, mod, ar, con)
  return = round(vec, 2)
}

z1 = fun(5i)
z1
```
### Pregunta 5
Crea una función que resuelva ecuaciones de segundo grado (de la forma $Ax^2 + Bx + C = 0$). No importa,
por ahora, que tengas en cuenta las ecuaciones de segundo grado que no tienen solución real.

**RECOMENDACIÓN:** En algún momento hará falta utilizar vectores


```{r Pregunta 5, message=FALSE, comment=NA}

ec2 = function(A, B, C){
  
  x1 = (-B+(sqrt(B^2-(4*A*C))))/2
  x2 = (-B-(sqrt(B^2-(4*A*C))))/2
  
  resultado <- c(x1, x2)
  return = round(resultado, 2)
}

n1 = ec2(1, 5, 1)
n1
```
### Pregunta 6

Tomando el vector vec = c(0,9,98,2,6,7,5,19,88,20,16,0), da 3 opciones diferentes para calcular el
subvector c(9,19,20,16)

Tomando el vector vec definido en el apartado anterior, busca:

* qué entradas son pares
* qué entradas no son pares y mayores que 20
* dónde toma vec su valor máximo
* dónde toma vec sus valores mínimos

```{r Pregunta 6, message=FALSE, comment=NA}
vec = c(0,9,98,2,6,7,5,19,88,20,16,0)

subv1 = vec[c(2, 8, 10, 11)]
subv1

subv2 = vec[-c(1, 3, 4:7, 9, 12)]
subv2

subv3 = vec[vec >= 9 & vec <= 20]
subv3
```
### Pregunta 7
Da la entrada (2, 2) de $A · (A + A) · A$, con $$A = \begin{pmatrix} 1 & 3 \\ 2 & 4 \end{pmatrix}$$

```{r Pregunta 7, message=FALSE, comment=NA}

A = matrix(1:4, nrow = 2)

res = A*(A+A)*A

res[2,2]

```
### Pregunta 8
Da los valores propios de la matriz $$B = \begin{pmatrix} 2 & 4 & −6 \\0 & 0 & 3 \\0 & -2 & 5 \end{pmatrix} $$


```{r Pregunta 8, message=FALSE, comment=NA}

vec <- c(2, 4, -6, 0, 0, 3, 0, -2, 5)

B = matrix(vec, nrow = 3, byrow = TRUE )
B

```












