---
title: "Tarea 3"
author: "Nicolas Duje"
date: "18/3/2022"
output:
  html_document: default
  pdf_document: default
---

```{r setup, include=FALSE}
knitr::opts_chunk$set(echo = TRUE)
```

# Preguntas de esta Tarea

### Pregunta 1

Crea un vector llamado Harry formado por la sucesión de números consecutivos entre el -10 y 27. Pídele a R que devuelva el elemento de índice 7. Escribe el resultado.

```{r, comment=NA}
Harry = c(-10:27)
Harry[7]

```

### Pregunta 2
Da el máximo de la sucesión $100\cdot 2^n -7\cdot3^n$ con $n=0,\dots,200$.

```{r, comment=NA}
n = seq(0, 200, by = 1)

funcion = function(x){100*2^x - 7*3^x}

vec = sapply(n, funcion)
max(vec)

```


### Pregunta 3
Crea la sucesión de números consecutivos entre 0 y 40. A continuación, crea el vector 3 · 5n − 1 con
n = 0, . . . , 40. Ponle como nombre x. Ahora, da el subvector de los elementos que son estrictamente mayores
a 3.5.
```{r, message=FALSE, comment=NA}
suc = seq(0, 40, by=1)
x = sapply (suc, FUN = function(x){(3*5*x)-1}) 
x[x > 3.5]
```

### Pregunta 4
Crea una función que devuelva la parte real, la imaginaria, el módulo, el argumento y el conjugado de un
número, mostrando solo 2 cifras significativas.
RECOMENDACIÓN: En algún momento hará falta utilizar vectores

```{r, message=FALSE, comment=NA}

fun = function(z){
  real = Re(z)
  img = Im(z)
  mod = Mod(z)
  ar = Arg(z)
  con = Conj(z)
  
  vec = c(real, img, mod, ar, con)
  return = sapply(vec, FUN = fixed(c, digits = 2))
}

z1 = fun(5i)

z1

R
```


