---
title: "Tarea 4"
author: "Nicolas Duje"
date: "26/3/2022"
output: html_document
---

```{r setup, include=FALSE}
knitr::opts_chunk$set(echo = TRUE)
```

### Pregunta 1

Realiza los siguientes productos de matrices siguiente en \R\ donde: $$A = \begin{pmatrix} 1 & 2 & 3 & 4\\ 4 & 3 & 2 & 1\\ 0 & 1 & 0 & 2\\ 3 & 0 & 4 & 0\end{pmatrix} $$ $$B = \begin{pmatrix} 4&3&2&1\\0&3&0&4\\1&2&3&4\\0&1&0&2\end{pmatrix} $$

```{r Pregunta 1, message=FALSE, comment=NA}

A <- matrix(c(1, 2, 3, 4, 4, 3, 2, 1, 0, 1, 0, 2, 3, 0, 4, 0), nrow = 4, byrow = TRUE)
B <- matrix(c(4, 3, 2, 1, 0, 3, 0, 4, 1, 2, 3, 4, 0, 1, 0, 2), nrow = 4, byrow = TRUE)

```
$A·B$
```{r A*B, message=FALSE, comment=NA}
A*B
```
$B.A$ 
```{r B*A, message=FALSE, comment=NA}
B*A

```
$(A·B)^t$

```{r (A·B)^t, message=FALSE, comment=NA}
t(A*B)

```

$B^t·A$ 
```{r B^ t·A, message=FALSE, comment=NA}
t(B)*A

```

$(A·B)^{-1}$
```{r (A·B)^−1, message=FALSE, comment=NA}
round((A*B)**-1, 3)

```
$A^{−1}·B^t$
```{r A^−1·B^t, message=FALSE, comment=NA}
round((A**-1)*t(B), 3)

```

### Pregunta 2
Considera en un vector los números de tu DNI (puedes inventártelos) y llámalo dni. Por ejemplo, si tu DNI
es 54201567K, tu vector será: $$ dni = (5, 4, 2, 0, 1, 5, 6, 7) $$
Define el vector en R. Calcula con R el vector dni al cuadrado, la raíz cuadrada del vector dni y, por último,
la suma de todas las cifras del vector dni.

Redacta todos tus resultados y utiliza LaTeX cuando pertoque.

$dni$
```{r DNI, message=FALSE, comment=NA}
dni <- c(5, 4, 2, 0, 1, 5, 6, 7)
dni
```
$dni^2$

```{r}
round(dni**2, 3)
```

$\sqrt{dni}$ 
```{r} 
round(sqrt(dni), 3)
```

La suma de todos sus valores
```{r} 
sum(dni) 
```
### Pregunta 3

Considera el vector de las letras de tu nombre y apellido. Llámalo name. Por ejemplo, $$name = (M, A, R, I, A, S, A, N, T, O, S)$$ Define dicho vector en R. Calcula el subvector que solo contenga tu nombre. Calcula también el subvector
que contenga solo tu apellido. Ordénalo alfabéticamente. Crea una matriz con este vector.

Redacta todos tus resultados y utiliza LATEX cuando pertoque.

```{r}
name <- c("N","I","C","O","L","A","S","D","U","J","E")
nombre = name[1:7]
nombre

apellido = name[8:11]
sort(apellido)

M = matrix(apellido, nrow = 2, byrow = TRUE)
M
```





